CRISTIAN LÓPEZ

INFORMACIÓN DE CONTACTO

cristianlopezvalpo@gmail.com

920506678

HABILIDADES

- Análisis de datos
- Arquitectura Cloud
- aws
- Python
- Django

IDIOMAS

Ingles | Nivel intermedio

OBJETIVO PROFESIONAL

Desarrollador Python con experiencia en la implementación de soluciones empresariales y desarrollo web. Destaco en la tutoría, asesoría y coordinación de programas de formación, así como en la optimización de procesos y la gestión de proyectos técnicos. Apasionado por la tecnología y comprometido con el aprendizaje continuo.

EXPERIENCIA

RELATOR PYTHON DJANGO

Desafío Latam. | Ene 2024 - Actualmente

Impartición de cursos y talleres de Python y Django.

Desarrollo de material didáctico y recursos educativos.

Apoyo y orientación a los estudiantes en la realización de proyectos y en su aprendizaje continuo.

COORDINADOR DE TALLER DE RELACIÓN Y ANÁLISIS DE DATOS (CIS-21-01-08-0019-1)

Adalid Especialistas en Formación. Chile | Jul 2022 - Ago 2022

Supervisión y coordinación de un taller de relación y análisis de datos.

Planificación de actividades, gestión de recursos y garantía del cumplimiento de objetivos de aprendizaje.

DESARROLLADOR BACKEND PYTHON

Empresa Quebrado Ingeniería SPA. Chile | Ene 2020 - Ene 2023

- Implementación y desarrollo de módulos en Odoo y Django. -Levantamiento de servidores en la nube para garantizar disponibilidad y rendimiento.

DESARROLLADOR FRONTEND

Codespace Academy. | Ene 2017 - Ene 2020

- Desarrollo de interfaces de usuario atractivas y funcionales en proyectos basados en Django. - Colaboración con equipos multidisciplinarios para garantizar coherencia y usabilidad del software.

DESARROLLADOR PYTHON

P&P SPA. | Ene 2015 - Ene 2017

- Participación en la implementación y desarrollo de Odoo ERP.

Personalización de soluciones empresariales y automatización de procesos. cristianlopezvalpo @ gmail.com 56920506678 Valparaiso, Valparaiso, Chile Industry Knowledge • Python • Django • Linux • Docker • Odoo ERP Digital Ocean • Ubuntu Server • Nginx • Let's Encrypt • Servidores VPS • Redes y networking •

EDUCACIÓN

TECNICO TELECOMUNICACIONES

Duoc UC.

congelado

TALENTO DIGITAL BOOTCAMP

awakelab. Chile | 2019 - Ene 2020

Fullstack Python Bootcamp